臺灣高雄地方法院民事判決
110年度鳳簡字第228號
原      告  葉忠憲  
被      告  蘇航群  

上列當事人間請求損害賠償事件，本院於民國111 年3月15日言
詞辯論終結，判決如下：
    主      文
一、原告之訴駁回。
二、訴訟費用由原告負擔。
    事實及理由
一、原告主張：被告於民國（下同）108年10月9日下午5時29分
    許，駕駛車號000-0000號普通重型機車，沿高雄市○○區○○路
    ○○○○○○○○○○○路00000號旁產業道路之無號誌岔路口前，理應
    注意讓右方車先行，而依當時情形，又無不能注意之情形，
    竟疏未注意，未暫停讓右方車先行而貿然行駛，適伊駕駛車
    號000-000號普通重型機車沿大寮區興隆路430-1號旁產業道
    路由東往西方向行駛至上開路口，兩車遂在該路口發生碰撞
    （下稱系爭事故），致伊則受有出血性休克、脾臟撕裂傷併
    腹內出血、頭部外傷併頭皮撕裂傷、右側肋骨7-9骨折併肺
    部挫傷、右側第一腰椎橫突骨折之傷害（下稱系爭傷害）。
    伊因系爭傷害而有醫療費用新臺幣（下同）7,754元、看護
    費用7萬7,000元、工作收入損失54萬元、勞動能力減損37萬
    1,214元之財產上損失，伊因系爭傷害受有身心痛苦，被告
    應賠償精神慰撫金30萬元，上開原告請求項目之金額合計為
    129萬5,968元。又被告為系爭事故之肇事主因，應負7成過
    失責任，故原告請求金額實為90萬7,177元，再扣減原告已
    領取之強制險理賠金48萬7,844元，被告應給付原告41萬9,3
    33元。為此，爰依民事侵權行為之法律關係提起本件訴訟等
    語。並聲明：被告應給付原告41萬9,333元，及自起訴狀繕
    本送達被告翌日起，按週年利率5％計算之利息。
二、被告則以：伊是系爭事故之肇事主因不爭執，但原告係酒駕
    ，故原告應負4成過失責任，而非3成過失責任。對原告請求
    醫療費用7,754元，及每日以2,200元計算之住院10日看護費
    用2萬2,000元、1個月工作收入4萬5,000元部分不爭執，逾
    此範圍之請求則無理由，均予以爭執等語置辯。並聲明：原
    告之訴駁回。
三、本院得心證之理由：
㈠、按故意或過失，不法侵害他人之權利者，負損害賠償責任。
    汽車、機車或其他非依軌道行駛之動力車輛，在使用中加損
    害於他人者，駕駛人應賠償因此所生之損害。不法侵害他人
    之身體或健康者，對於被害人因此喪失或減少勞動能力或增
    加生活上之需要時，應負損害賠償責任。不法侵害他人之身
    體、健康、名譽、自由、信用、隱私、貞操，或不法侵害其
    他人格法益而情節重大者，被害人雖非財產上之損害，亦得
    請求賠償相當之金額。民法第184 條第1 項前段、第191 條
    之2 前段、第193 條第1 項、第195 條第1 項前段，分別定
    有明文。原告主張因系爭事故而受有系爭傷害之事實，業據
    原告提出高雄市立小港醫院診斷證明書、高雄市政府警察局
    道路交通事故初步分析研判表、道路交通事故現場圖、交通
    事故照片、醫療費用收據等件為證（本院卷第17至47頁），
    被告對其為系爭事故肇事主因並不爭執（本院卷第196頁）
    ，並有高雄市政府交通局車輛行車事故鑑定委員會鑑定意見
    書附卷可稽（本院卷第163至165頁），故原告主張之事實，
    堪以認定。是依上開規定，被告自應就其上開過失侵權行為
    對原告之損害負賠償之責。
㈡、原告得請求之損害賠償金額如下：
  1.醫療費用：
　　原告因系爭傷害支出醫療費用7,754 元，業據其提出高雄市
    立小港醫院醫療費用收據為憑（本院卷第27至42頁），且為
    被告所不爭執（本院卷第196頁），故原告請求被告給付上
    開醫療費用，為有理由。
  2.看護費用部分：
    原告原請求普通病房5日及出院後1個月期間共35日、每日以
    2,200元計算之專人照顧費用7萬7,000元（本院卷第11頁）
    ，因高雄市立小港醫院之診斷證明書僅有住院期間需專人照
    顧，而無出院後必須有專人照顧之醫囑記載（本院卷第19頁
    ），故原告嗣於本院審理期間變更看護費用請求金額，僅請
    求住院10日之看護費用2萬2,000元（本院卷第196頁），而
    被告對原告請求2萬2,000元看護費用不爭執（本院卷第197
    頁），故原告得請求被告給付2萬2,000元之看護費用。
  3.工作收入部分：
　　原告原請求一年無法工作之收入損失54萬元，惟因高雄市立
    小港醫院之診斷證明書僅記載「出院後宜休養1個月」，並
    無須休養1年之記載（本院卷第19頁），故原告嗣於本院審
    理期間變更工作收入損失請求金額，僅請求1個月之工作收
    入損失4萬5,000元，而被告對此並不爭執（本院卷第197頁
    ），故原告請求被告賠償工作收入損失4萬5,000元，為有理
    由。
  4.勞動能力減損部分：
　　原告原起訴主張因系爭傷害而切除脾臟，影響原告免疫系統
    ，易有有呼吸道及腸道感染，勞動能力喪失有10％，被告應
    賠償其勞動能力損失37萬1,214元云云，惟經本院函請高雄
    醫學大學附設中和紀念醫院（下稱高醫）就原告脾臟切除後
    是否有影響原告勞動能力減損為鑑定，高醫函覆本院謂原告
    並無因脾臟切除而有反覆感染情況，日常生活功能可完全自
    理，故無勞動能力減損等語，有高醫111年1月17日高醫附法
    字第1100107746號函在卷可稽（本院卷第183至189頁），故
    原告請求被告賠償其勞動能力減損37萬1,214元，即屬無由
    ，礙難准許。
  5.精神慰撫金部分：
　　按慰撫金之賠償，其核給之標準固與財產上損害之計算不同
    ，然非不可斟酌雙方身分資力與加害程度，核定相當之數額
    。惟所謂相當，除斟酌雙方身份資力外，尤應兼顧加害程度
    與其身體、健康影響是否重大以為斷（最高法院51年度台上
    字第223 號判決、89年度台上字第1952號判決可資參照）。
    本件原告受有系爭傷害，有前開醫療相關單據附卷足稽，並
    已認定如前述，足見原告主張因系爭傷害而身心受有痛苦，
    應堪採信，原告據此請求相當之慰撫金，尚屬有據。審酌原
    告為高職畢業，原從事水電工之工作，月收入為4萬5,000元
    ；被告為專科肄業，現無業，且現罹有慢性腎病急性惡化及
    肝硬化合併腹水等病症（本院卷第171頁），暨參酌原告所
    受之傷害程度及現已復原、兩造之財產資力（兩造之稅務電
    子閘門財產所得調件明細表，因屬個人隱私，僅予參酌，不
    予揭露）等一切情狀，認原告請求被告給付30萬元之精神慰
    撫金，尚嫌過高，認應以被告賠償20萬元精神慰撫金，較為
    適當。
  6.依前所述，原告得請求被告給付27萬4,754元（計算式：7,7
    54＋2,2000＋45,000＋200,000＝274,754）。
㈢、惟按保險人依本法規定所為之保險給付，視為被保險人損害
    賠償金額之一部分；被保險人受賠償請求時，得扣除之，強
    制汽車責任保險法第32條定有明文。經查，原告業已領取強
    制汽車責任保險理賠金48萬7,844元乙節，有原告提出其大
    寮大發郵局存摺內頁影本附卷可參（本院卷第57頁），此部
    分自應視為被告已給付損害賠償金額之一部分而予以扣減。
    依此，原告領取之強制汽車責任保險理賠金已逾得請求被告
    賠償之金額，是原告請求被告給付上開27萬4,754元，即無
    理由，應予駁回。至於兩造就系爭事故過失比例分擔部分，
    因原告領取強制汽車責任保險理賠金後已無由再請求被告給
    付賠償金額，故已無須再論，併此敘明。
四、綜上所述，原告依據侵權行為之法律關係，請求被告給付41
    萬9,333元，及起訴狀繕本送達翌日起至清償日止，按週年
    利率5 ％計算之利息，為無理由，應予駁回。
五、本件事證已臻明確，兩造其餘攻擊防禦方法及所提證據，經
    本院審酌後，認於判決結果均不生影響，爰不一一予以論駁
    贅述。
六、訴訟費用負擔依據：民事訴訟法第78條。
中　　華　　民　　國　　111 　年　　3 　　月　　28　　日
                  鳳山簡易庭  法    官  林育丞
以上正本係照原本作成。
如不服本判決，應於送達後20日內，向本院提出上訴狀並表明上
訴理由，如於本判決宣示後送達前提起上訴者，應於判決送達後
20日內補提上訴理由書（須附繕本）。
中　　華　　民　　國　　11　　年　　3 　　月　　28　　日
                              書  記  官